Inventaris van het archief van het Ministerie van Economische Zaken: Directoraat-Generaal voor de Prijzen en voorgangers, (1939) 1940-1956
Nationaal Archief, Den Haag
- ARCHIEF VAN HET DIRECTORAAT-GENERAAL VAN/ VOOR DE PRIJZEN, B.
  - Stukken betreffende bepaalde onderwerpen, B.2
    - Taakuitvoering (Op code geordende stukken), B.2.3
      - Prijsvorming (code 0), B.2.3.2
        - Juridische zaken (code 8), B.2.3.2.9
          - Algemeen, B.2.3.2.9.1
            - Verslagen van werkzaamheden van de Afdeling Juridische Zaken over de periode januari-juli 1946 en 1947, 1946, 1948; 1213; 1 omslag
            - Stukken betreffende de teruggave van het inbeslaggenomen meubilair van de leider van het voormalige "Nationaal Front" Arnold Meyer, 1949; 1214; 1 omslag
            - Register op prijsvaststellingen van de afdeling Juridische Zaken, 1949-1950; 1215; 1 deel
          - Wetgeving (code 81), B.2.3.3.9.2
            - Stukken betreffende de behandeling van het wetsontwerp tot wijziging van het besluit Regeling In- en Uitvoer, 1945-1948; 1216; 1 omslag
            - Stukken betreffende de totstandkoming en wijziging van de delegatiebeschikking tot afdoening en ondertekening van de onder de competentie van het Directoraat-Generaal vallende stukken, 1945-1948; 1217; 1 omslag
            - Ontwerp-wet tot regeling van de prijzen van goederen en diensten 1946, met geleidebrief, 1218; 1 omslag
            - Stukken betreffende de behandeling van het wetsontwerp tot opening van de mogelijkheid van voorlopige maatregelen bij overtredingen van prijsvoorschriften, 1946-1947; 1219; 1 omslag
            - Stukken betreffende de totstandkoming en wijziging van prijzenbeschikkingen, 1946-1951; 1220-1225; 6 omslagen
              - Gedeeltelijke doorberekening kinderbijslagwetpremie, 1946-1947, 1220
              - Invoergoederen, 1946-1951, 1221
              - Ontheffingsbeschikking Prijsstop, 1949-1950, 1222
              - Uitzonderingsbeschikking Prijsstop, 1949-1950, 1223
              - Handelsmarges, 1951, 1224
              - Ontheffingsbeschikking handelsmarges, 1951, 1225
            - Stukken betreffende de totstandkoming en wijziging van het ontwerp van wet tot wijziging van het Vervreemdingsbesluit Onroerende Zaken, alsmede het ontwerp van wet houdende regelen met betrekking tot de prijsbeheersing van onroerend goed, niet zijnde landbouwgronden, 1946-1952; 1226; 1 omslag
            - Nota's inzake het geven van advies aan de minister over het ontwerp van de Prijzenwet, 1948; 1227; 1 omslag
            - Stukken betreffende de totstandkoming en wijziging van het ontwerp Huurwet, 1949; 1228; 1 omslag
            - Nota van het hoofd van de afdeling Juridische Zaken met reactie op het Wetsontwerp Economische Delicten, met bijlage, 1949; 1229; 1 omslag
            - Nota's aan de minister en de secretaris-generaal betreffende de berechting van overtredingen wegens prijsopdrijving, 1950-1951; 1230; 1 omslag
            - Brief aan de attaché bij de Zweedse ambassade te Den Haag houdende een overzicht van de verschillende prijsbeheersingsvoorschriften zoals die in Nederland van toepassing zijn, met bijlagen, 1951; 1231; 1 omslag
            - Stukken betreffende de verlening van medewerking aan de samenstelling van een nieuw Burgerlijk Wetboek, 1952; 1232; 1 omslag
          - Speciale prijsvoorschriften (code 81.3), B.2.3.3.9.3
            - Stukken betreffende tot de totstandkoming, wijziging en intrekking van prijzenbeschikkingen de advisering aan de prijsvormende afdelingen met betrekking, 1945-1953; 1233-1253; 19 omslagen en 2 pakken
              - Ontheffing Prijsvoorschriften, 1947, 1233
              - Afdeling Handel en Nijverheid, 1945-1952, 1234-1244
                - Bureau Textiel, 1945-1949, 1234; pak
                - Bureau Bouwnijverheid en Bouwmaterialen, 1946-1947, 1235
                - Bureau Glas, Keramiek en Borstelwaren, 1946-1949, 1236
                - Bureau Tabak en Tabaksprodukten, 1946-1949, 1237
                - Bureau Chemische Produkten, 1946-1951, 1238
                - Bureau Hout en Houtprodukten, 1946-1951, 1239
                - Bureau Huiden en Leder, 1946-1951, 1240
                - Bureau Metalen en Metalenverwerkende Industrie, 1946-1951, 1241; pak
                - Bureau Papier, Papierverwerkende- en Grafische Industrie, 1946-1951, 1242
                - Bureau Electrotechniek, 1947-1950, 1243
                - Bureau Openbare Nutsbedrijven, 1947-1952, 1244
              - Afdeling Landbouw en Voedselvoorziening, 1946-1951, 1245-1248
                - Algemeen, 1948-1951, 1245
                - Bureau Vee, Vlees, Vis, Pluimvee en Eieren, 1946-1949, 1246
                - Bureau Landbouwprodukten verwerkende Industrie, 1946-1950, 1247
                - Bureau Akkerbouw en Tuinbouw, 1946-1951, 1248
              - Afdeling Verkeer, 1946-1953, 1249-1252
                - Algemeen, 1946-1949, 1249
                - Bureau Scheepvaart en Aanverwante Bedrijven, 1947-1952, 1250
                - Bureau Spoor- en Tramwegen, Autobusdiensten en P.T.T.,1947-1953, 1251
                - Bureau Wegverkeer, 1947-1951, 1252
              - Afdeling Verzekering en Kredietwezen, 1948-1952, 1253
            - Stukken betreffende de totstandkoming van de concept-beschikking Prijsbeheersing Pro-Resto, 1950; 1254; 1 omslag
              Betreft goederen en diensten die nog in prijs gebonden zijn en nog van kracht zijnde prijsvoorschriften.
          - Prijscontrole en Prijsbeheersing, B.2.3.3.9.4
            - Stukken betreffende de vervolging van de firma N.V. Maurits Drukker's Meubileerinrichting te Nijmegen wegens prijsovertredingen, 1943-1950; 1255; 1 pak
            - Richtlijnen voor het controleren van de prijzen die berekend worden voor het vervoer van personen per schip en per vrachtauto, 1945; 1256; 1 omslag
            - Stukken betreffende de vervolging van de firma Bender & Co te Amsterdam wegens overtreding van de prijsvoorschriften bij het in de handel brengen van geconcentreerde vruchtensappen, 1945-1948; 1257; 1 omslag
            - Beknopt overzicht ten dienste van het onderwijs in politievakken aan de opsporingsambtenaren van de Opsporingsdienst Prijsbeheersching, 's-Gravenhage, 1946; 1258; 1 deel
            - Accountantsrapport betreffende de controle van het Bureau Opsporingsdienst Prijzencontrole te Tilburg in verband met de controle-overname door de Afdeling Interne Controle, 1946; 1259; 1 deel
            - Lijsten met errata en aanvullingen op de overzichten van maximumprijzen voor levensmiddelen en andere artikelen voor dagelijks gebruik, 1946; 1260; 1 omslag
            - Stukken betreffende de actie van de Controledienst tegen prijsovertredingen in Amsterdam, genaamd plan 'X', 1946; 1261; 1 omslag
            - Stukken betreffende de controle op de honoraria van tandartsen, 1946; 1262; 1 omslag
            - Stukken betreffende het onderzoek naar de in- en verkoopprijzen van motorrijtuigen, 1946; 1263; 1 omslag
            - Rapport van de commandant van de 'Zwarte Brigade' te Amsterdam inzake de bereikte resultaten, werkwijze en opgedane ervaringen, met geleidebrief, 1946; 1264; 1 omslag
            - Verslag van de controle-actie bij 'De Bijenkorf' te Amsterdam, Rotterdam en 's-Gravenhage, met bijlage, 1946; 1265; 1 omslag
            - Rapporten van het Centraal Planbureau i.o. betreffende het onderzoek naar de omvang en de middelen ter bestrijding van de zwarte handel en de zwarte produktie van enkele consumptiegoederen, extracten, 1946; 1266; 1 omslag
            - Stukken betreffende de actie door de Controledienst naar prijsovertredingen in steden in het westen van het land en kleinere acties in de provincie genaamd plan 'Y', 1946-1947; 1267; 1 omslag
            - Stukken betreffende de landelijke actie door de Controledienst naar prijsovertredingen, genaamd G.M. actie, 1946-1947; 1268; 1 omslag
            - Maand- en kwartaalverslagen van de Prijscontroledienst, 1946-1949; 1269; 1 pak
            - Rapporten betreffende vergelijkende onderzoeken in diverse bedrijfstakken naar de voor- en na-oorlogse kostprijsfactoren, 1947; 1270; 1 omslag
            - Stukken betreffende de resultaten van de controle in de branches horeca, banket en textiel, genaamd actie T.H.E.A., 1947; 1271; 1 omslag
            - Stukken betreffende het onderzoek naar de prijs voor een japon vervaardigd voor mevr. C. Van Alphen-Schenk te Wassenaar, 1947; 1272; 1 omslag
            - Rapporten van de Opsporingsdienst betreffende het onderzoek naar de winsten van banketbakkers, 1947; 1273; 1 omslag
            - Rapporten van de opsporingsambtenaren betreffende het onderzoek op de naleving van de Prijzenbeschikking Handelsmarges Speelgoederen, 1947; 1274; 1 omslag
            - Overzichten van de Afdeling Bijzondere Onderzoeken van de stand der wereldgrondstoffenmarkten, 1948; 1275; 1 omslag
            - Rapporten betreffende de controle op de prijzen van huishoudgoederen, 1948; 1276; 1 omslag
            - Stukken betreffende de prijscontrole op de aankopen door de Dienst van de Kwartiermeester-Generaal, Afdeling Textiel te Amsterdam, 1948; 1277; 1 omslag
            - Nota van het hoofd en plaatsvervangend hoofd van het Bureau Prijscontrole Textiel betreffende de werking van de Utility beschikkingen in de textielbranche, 1948; 1278; 1 stuk
            - Rapport van ingestelde controles bij de staaldraadmatrassen-industrie, met geleidebrief, 1948; 1279; 1 omslag
            - Rapport van het Bureau Prijscontrole Hout- en Bouwbedrijven betreffende een informatief onderzoek naar de toestand in de meubelbranche, met bijlagen, 1949; 1280; 1 omslag
            - Staten houdende overzicht van vastgestelde prijzen van artikelen welke ressorteren onder de Sectie Prijscontrole Diverse Bedrijven en Landbouw en Voedselvoorziening, [1945-1948]; 1281; 1 omslag
          - Prijstuchtrechtspraak (code 82), B.2.3.3.9.5
            - Accountantsrapporten betreffende de controle op de bureaus van de Tuchtrechters voor de Prijzen te Maastricht en Den Bosch, 1945-1946; 1282; 1 omslag
            - Overzichten van uitspraken in Hoger Beroep van de Tuchtgerechten van de Prijzen, 1945-1946; 1283; 1 omslag
            - Vergaderstukken van vergaderingen met de Tuchtrechters voor de Prijzen, 1945-1950; 1284; 1 pak
            - Overzichten van afgedane en onafgedane zaken betreffende de opsporing en berechting van delicten op het gebied van de voedselvoorziening en de prijzen, 1945-1951; 1285; 1 pak
            - Circulaires aan de Tuchtrechters voor de Prijzen, 1945-1951; 1286-1287; 2 pakken
              - 1945-1947, 1286
              - 1948-1951, 1287
            - Circulaires aan de tuchtrechters houdende comptabele voorschriften, 1946; 1288; 1 omslag
            - Beschikking beëdiging tuchtrechters en griffiers, 1946; 1289; 1 stuk
            - Stukken betreffende de beantwoording van vragen en problemen van de tuchtrechters bij hun behandeling van overtredingen van prijsvoorschriften, 1946-1947; 1290; 1 omslag
            - Stukken betreffende de controle op de administratie, taak en personeelsbezetting van de tuchtgerechten voor de prijzen, 1946-1947; 1291; 1 omslag
            - Voorschriften voor de administratie, de boekhouding, de financiële en materiële verantwoording bij de Tuchtgerechten, 1947; 1292; 1 deel
            - Lijsten houdende overzichten van de personeelsbezetting van de tuchtgerechten, 1947; 1293; 1 omslag
              Bevat ook gegevens omtrent de loopbaan.
            - Stukken betreffende de organisatie en procesgang bij de tuchtrechtspraak, 1948; 1294; 1 omslag
            - Instructie voor de griffies van de Tuchtrechters voor de Prijzen omtrent de registratie van de gegvens inzake de economische delicten, [1951]; 1295; 1 stuk
- GEDEPONEERDE ARCHIVALIA, C.
  - Sectie Prijsvorming Textielhandel en Confectie-industrie te Amsterdam, C.1
    - Accountantsrapport betreffende het onderzoek naar de marges bij grootwinkelbedrijven in de textielhandel, 1945; 1296; 1 deel
    - Stukken betreffende het onderzoek naar de kosten en de winstmarges in de textielhandel, 1945-1949; 1297; 1 pak
    - Adviezen aan het hoofd van de Afdeling Handel en Nijverheid betreffende de regeling van maximumprijzen voor stoffen, 1946; 1298; 1 omslag
    - Verslag van een inleiding van het hoofd van de Sectie Prijsvorming Textielhandel en Confectie-industrie voor de Bond van Amsterdamse Confectiefabrikanten, 1946; 1299; 1 stuk
    - Verslag van de werkzaamheden over 1946, met bijlage, 1947; 1300; 1 omslag
    - Notulen van vergaderingen van de Beroepscommissie Indeling Maatkleermakers, 1948; 1301; 1 omslag
  - Sectie Prijsvorming Textielindustrie te Arnhem, C.2
    - Ingekomen en minuten van uitgegane stukken, 1945-1948; 1302; 1 omslag
      Tot medio januari 1946 gevestigd te Hengelo.
    - Correspondentie met textielfabrikanten betreffende de calculaties van textielprodukten, 1946-1947; 1303; 1 pak
    - Maandverslagen over de periode december 1945 - mei 1947, 1946-1947; 1304; 1 omslag
    - Stukken betreffende de financiële controle op het Zakkenegalisatiefonds, 1948; 1305; 1 omslag
  - Sectie Prijsvorming Wolindustrie te Arnhem, C.3
    - Maandverslagen betreffende de werkzaamheden over de periode oktober 1945 - mei 1946, 1945-1946; 1306; 1 omslag
  - Centraal Afwikkelingsbureau van de Inspecties voor de Prijsbeheersing te Rotterdam, C.4
    - Stukken betreffende de financiële afwikkeling van in beslag genomen goederen, 1946; 1307; 1 omslag
    - Maandverslagen over juli, november en december 1946, 1946-1947; 1308; 1 omslag
    - Nota betreffende de instelling, werkzaamheden en liquidatie, 1949; 1309; 1 stuk
- COMMISSIES, D.
  - Stukken betreffende Interdepartementale Commissie voor de Prijspolitiek, 1941; 1310-1311; 1 omslag en 1 stuk
    - Verslagen van vergaderingen, 1310; omslag
    - Circulaire van de secretaris aan de leden betreffende de te volgen administratieve procedure, 1311; stuk
  - Verslagen van besprekingen van de Commissie van Organisatie, 1945; 1312; 1 omslag
    Inzake de liquidatie van de Dienst van de Gemachtigde voor de Prijzen en de opbouw van de Directie van de Prijzen.
  - Vergaderstukken van de 1e - 39e vergadering van de Centrale Adviescommissie voor de Prijspolitiek, 1946-1952; 1313; 1 pak
  - Vergaderstukken van de Interdepartementale Commissie Huurwet, 1948; 1314; 1 omslag
  - Vergaderstukken van de Interdepartementale Commissie Bouwkosten, 1948; 1315; 1 omslag
  - Stukken van de Interdepartementale Werkcommissie voor de reorga-nisatie der Prijzenburaus voor Onroerende Zaken, 1949; 1316; 1 omslag
  - Vergaderstukken van de Adviescommissie Fonds Metselbaksteen-industrie, rayon Grote Rivieren, 1949-1951; 1317; 1 omslag
- DOCUMENTATIE, E.
  - Herdrukken van prijsregelingen en prijzenbeschikkingen, 1939-1949; 1318; 1 pak
  - Prijzencirculaires chemische produkten, uitgebracht door het Verbond van Handelaren in Chemische Produkten in Nederland, 1940-1942; 1319; 1 deel
  - De prijsmaatregelen der overheid, door W.F.A. Gehrels en drs. L.G. Westermann, uitgeverij H.P. Leopolds N.V. te 's-Gravenhage, 1941; 1320; 1 deel
  - De prijspolitiek in Nederland overdruk uit Economisch-Statistische Berichten van 26 november 1941, 1321; 1 deel
  - Het blauwe boekje no. 2 september-uitgave 1941 voor de verkoopprijzen van electro-technisch materiaal, uitgegeven door de Prijzencommissie van het Rijksbureau voor de Metaalbewerkende Industrieën, 1322; 1 deel
  - Steunverleening aan stilgelegde bedrijven,uitgeven door de Hoofdgroep Industrie, 1941-1943; 1323; 1 deel
  - De prijsbeheersching, houdende prijsvoorschriften en de daarmede verband houdende wettelijke bepalingen, uitgegeven door het uitgeversbureau van Lonkhuyzen te Zeist, 1941-1953; 1324-1326; 3 pakken
    - Afleveringen 5, 9-13, 1324
    - Afleveringen 14-16, 1325
    - Afleveringen 17-21, 1326
  - Alfabetische lijst van goederen vallende onder de Rijks- bureaus voor Handel en Nijverheid en het Rijksbureau voor de voedselvoorziening in oorlogstijd,bijlage van de Weekblad Economische Voorlichting, 1942; 1327; 1 deel
  - Preisrecht und Preisordnung,door F.W. Elfert, uitgegeven door uitgeverij W. Kohlhammer te Leibzig, 1942; 1328; 1 deel
  - Prijzenbeschikking Textielhandel, no. 1 en Prijzenbeschikking Textiel nr.1 uitgegeven door het Rijksbureau Distex te 's-Gravenhage, 1942; 1329; 1 deel
  - Die gesamten Preisbildungsvorschriften, door Wohlhaupt, Rentrop en Bertelsmann, uitgegeven door C.H. Becf'iche Verlagsbuchhandlung te Munchen en Berlijn, 1943; 1330-1332; 3 banden
    - Band 1, 1330
    - Band 2, 1331
    - Band 3, 1332
  - Het besluit tuchtrechtspraak voedselvoorziening, door mr. H.K.A. Stoffels, uitgegeven door uitgeverij Samsom N.V. te Alphen aan den Rijn, 1943; 1333; 1 deel
  - De organisatie van de Nederlandsche industrie, uitgegeven door de Hoofdgroep Industrie, 1943; 1334; 1 deel
  - De prijsvaststelling, bevattende de individueel vastgestelde prijzen van de hoofdgroep Industrie, uitgegeven door uitgeversbureau van Lonkhuyzen, 1943-1944; 1335; 1 omslag
  - Verordeningenblad voor het bezette Nederlandsche gebied, 1943-1945; 1336; 1 deel
  - De prijsvaststelling, bevattende de individueel vastgestelde prijzen van de hoofdgroep verzekering en diensten uitgegeven door uitgeversbureau van Lonkhuyzen te Zeist, 1944; 1337; 1 omslag
  - Prijsvoorschrift 1944 huurprijzen voor bouwwerktuigen no. 2, met wijziging, vastgesteld door de Dienst van de Gemachtigde voor de Prijzen, uitgegeven door de Bedrijfsgroep Bouwindustrie, 1944 en 1947; 1338; 1 omslag
  - De prijsvaststelling bevattende de individueel vastgestelde prijzen van de hoofdgroep Landbouw en Voeding en de bureaus Landbouw en Voeding, uitgegeven door uitgeversbureau Van Lonkhuyzen, 1944-1946; 1339; 1 omslag
  - Supplementen op De prijsbeheersching betreffende prijzenbeschikkingen en prijzenverordeningen, uitgegeven door uitgeversbureau van Lonkhuyzen te Zeist, 1944-1951; 1340; 1 pak
  - De Prijsvaststelling bevattende de individueel vastgestelde prijzen van de bureaus bouwambachten en bouwnijverheid en bouwmaterialen, uitgegeven door het uitgeversbureau Van Lonkhuyzen te Zeist, 1946; 1341; 1 omslag
  - Prijsvoorschriften en prijsberekening, door H. van Duyn, uitgegeven door N.V. Uitgevers-Maatschappij v/h G. Delwel te Wassenaar, 1946; 1342; 1 deel
  - Persknipsels over de Slag om Amsterdam en de Slag om Den Haag, acties van de Controledienst tegen zwarthandelaren en overtreders van de prijsvoorschriften, 1946; 1343; 1 omslag
  - Besluiten, beschikkingen en verordeningen op het gebied van de voedselvoorziening, uitgegeven door het uitgeversbureau Van Lonkhuyzen te Zeist, 1946, 1949; 1344; 1 pak
  - Krante-artikelen betreffende de distributie en de prijs van thee, 1946-1948; 1345; 1 omslag
  - De economische politiek in de naaste toekomst, door prof. G. Brouwers, uitgegeven door de Stichting Het Parool te Amsterdam, 1948; 1346; 1 deel
  - Lonen en prijzen rapport van de Interdepartementale Commissie inzake de loon- en prijspolitiek, uitgegeven door de Staatsdrukkerij- en Uitgeversbedrijf te 's-Gravenhage, 1948; 1347; 1 deel
  - Prijzengidsen Landbouw en Voeding betreffende de algemeen en individueel vastgestelde maximum-prijzen van de meest voorkomende artikelen en produkten op het terrein van de landbouw en voeding, uitgegeven door uitgeversbureau Van Lonkhuyzen te Zeist, 1948-1949; 1348; 1 omslag
  - De Prijsbeheersing speciale verkorte uitgave ten dienste van de plaatselijke Prijzencommissies, uitgegeven door uitgeversbureau Van Lonkhuyzen te Zeist, 1951; 1349; 1 deel
  - Affiches, Prijsopdrijving is woeker, [1946]; 1350; 1 omslag
  - Prijs- en Rantsoeneringsbeleid, door H.L. Jansen, uitgeverij de Torenlaan te Assen, [1948]; 1351; 1 deel
  - Repertorium op de jurisprudentie van de Prijstuchtrechtspraak en de Bestuursstrafrechtspraak voor Prijsovertredingen, z.d.; 1352; 1 systeemkaartdoos
  - Beleid ten aanzien van huuraangelegenheden, z.d.; 1353; 1 deel
  - Enkele opmerkingen over geleide economie en rechtspraak, door P.M.J. Nolet, z.d.; 1354; 1 omslag
  - Structuur van den handel en prijspolitiek, door C.D. Jongman, z.d.; 1355; 1 deel